臺灣臺中地方法院民事簡易判決
111年度豐簡字第190號
原      告  王凱輝  
被      告  吳少群  

上列被告因傷害案件（刑事案號：本院111年度豐簡字第52號）
，經原告提起損害賠償之刑事附帶民事訴訟（本院111年度豐簡
附民字第5號），經刑事庭裁定移送前來，本院於民國111年4月2
6日言詞辯論終結，判決如下：
　　    主      文
一、被告應給付原告新臺幣54,500元。
二、原告其餘之訴駁回。
三、本判決原告勝訴部分得假執行。但被告如以新臺幣54,500元
    為原告預供擔保，得免為假執行。
　　事實及理由
壹、原告起訴主張：
一、兩造前均任職於臺中市○○區○○路0○0號興燁汽車修配廠。於
    民國110年3月19日9時46分許，原告在前開汽車修配廠內開
    啟客戶車輛車門時，碰撞到被告停放在旁之工具車，引發被
    告不滿，兩造間發生口角爭執，詎被告竟取出工具車內之大
    型螺絲起子，朝坐在車內之原告身體揮打，雖原告舉起左手
    阻擋，仍遭被告擊中左胸及左手臂。後在在場他人勸阻下，
    被告先退往一旁洗手台洗手，繼而竟又衝往原告所在之車旁
    ，出手推撞車門，致坐在車內之原告閃避不及，遭車門再次
    擊中左胸。原告因遭被告接續攻擊，而受有左側前胸壁挫傷
    、左側前臂挫傷、左側手肘挫傷及左側前胸臂擦傷等傷害（
    下稱系爭傷害）。
二、爰依侵權行為法律關係，請求被告賠償原告所受下列損害：
  ㈠醫療費用部分：原告因系爭傷害至醫院就診，共支出醫療費
    用新臺幣（下同）4,500元。
  ㈡精神慰撫金部分：原告於案發後，經常想到此事，甚至夜間
    也會做惡夢，擔心害怕，心中痛苦難以言喻，尋求醫師協助
    後，心情才逐漸放鬆。爰請求被告賠償精神上損失20萬元。
  ㈢祭改費用部分：原告因常作惡夢，尋求民間佛學老師祭改，
    支出祭改費用36,000元。
三、並聲明：被告應給付原告240,500元。
貳、被告答辯則以：兩造長期相處不睦，被告才會一時情緒失控
    ，然事後已向原告致歉。不爭執原告請求之醫療費用，精神
    慰撫金部分請求酌減。至於原告請求祭改費用部分，應無理
    由。並聲明：原告之訴駁回。
參、本院之判斷：
一、原告主張之上開事實，業據其提出醫院診斷證明書、醫療費
    用收據等件為證（見本院附民卷第13頁至第22頁），且為被
    告所不爭執（見本院豐簡卷第30頁），堪信為真實。
二、按因故意或過失，不法侵害他人之權利者，負損害賠償責任。不法侵害他人之身體或健康者，對於被害人因此喪失或減少勞動能力或增加生活上之需要時，應負損害賠償責任。不法侵害他人之身體、健康、名譽、自由、信用、隱私、貞操，或不法侵害其他人格法益而情節重大者，被害人雖非財產上之損害，亦得請求賠償相當之金額。民法第184條第1項前段、第193條第1項前段、第195條第1項前段分別定有明文。除被告不爭執原告得請求之醫藥費4,500元（見本院豐簡卷第30頁），應屬有據外，茲就原告其餘請求部分，審究如下：
  ㈠精神慰撫金部分：按慰撫金之賠償須以人格權遭遇侵害，使
    精神上受有痛苦為必要，其核給之標準固與財產上損害之計
    算不同，然非不可斟酌雙方身分資力與加害程度，及其他各
    種情形核定相當之數額（最高法院51年台上字第223號裁判
    要旨參照）。本院經參酌兩造自陳之學經歷、收入狀況，並
    依職權調閱兩造稅務電子閘門資料查詢表（為維護兩造之隱
    私、個資，爰不就其詳予敘述，請參見卷附上開查詢表及兩
    造於本院審理中所述，見本院豐簡卷第30頁、證物袋內），
    審酌被告係持工具故意出手傷害原告，原告因本案所受傷勢
    程度及因此所受生活上之困擾等一切情狀，認原告本件精神
    上所受損害應以5 萬元為相當。至原告主張其配偶亦因擔心
    原告而無法入眠乙節，尚非原告自身所受之損害，僅此敘明
    。
  ㈡祭改費用：原告主張其因惡夢不斷，因而支出民間祭改費用3
    6,000元乙節，未據提出證據佐證。且此部分核非因系爭傷
    害事件所增加原告生活上需要之必要項目，難認與被告行為
    間有責任範圍之因果關係，不應准許。 
  ㈢綜上，原告因被告本件侵權行為所受損害，應得請求賠償金
    額合計為54,500元（計算式：醫療費用4,500元＋精神慰撫金
    50,000元）。
肆、綜上所述，原告依侵權行為之法律關係，請求被告賠償54,5
    00元，為有理由，應予准許。其逾此部分請求，則屬無據，
    爰予駁回。
伍、本判決原告勝訴部分係依民事訴訟法第427條第1項規定適用
    簡易程序，所為被告敗訴判決，應適用民事訴訟法第389條
    第1項第3款之規定，依職權宣告假執行。又被告固未陳明如
    受不利判決，願供擔保請准免為假執行，然本院在衡平原則
    下，爰依民事訴訟法第392條第2項規定，依職權諭知被告以
    相當金額為原告預供擔保後，亦得免為假執行。
陸、本件訴訟係原告於刑事訴訟程序提起之附帶民事訴訟，經本
    院刑事庭裁定移送前來，依刑事訴訟法第504條第2項規定，
    無庸繳納裁判費，且本件訴訟繫屬期間亦未增生訴訟費用事
    項，故無訴訟費用負擔之問題，併予敘明。
中　　華　　民　　國　　111 　年　　5 　　月　　12　　日
                      臺灣臺中地方法院豐原簡易庭
                                  法　官　段奇琬
上為正本係照原本作成。　　　　　　　　　　　　　　　　　
如不服本判決，應於送達後20日內，向本院提出上訴狀並表明上
訴理由，如於本判決宣示後送達前提起上訴者，應於判決送達後
20日內補提上訴理由書（須附繕本）。如委任律師提起上訴者，
應一併繳納上訴審裁判費。
中　　華　　民　　國　　111 　年　　5 　　月　　12　　日
                                  書記官  王政偉